臺灣新北地方法院刑事判決
111年度審易字第379號
公  訴  人  臺灣新北地方檢察署檢察官
被      告  呂建緯


上列被告因違反毒品危害防制條例案件，經檢察官提起公訴（11
0年度毒偵字第5326號、第5867號、第6019號、第6162號、第621
2號、第6276號），被告於本院準備程序進行中，就被訴事實為
有罪之陳述，經本院告知簡式審判程序之旨，並聽取當事人之意
見後，裁定依簡式審判程序審理，判決如下：
　　主　文
呂建緯犯如附表「罪名及宣告刑」欄所示之罪，各處如附表「罪
名及宣告刑」欄所示之刑，並分別諭知如附表編號2至4、6「沒
收」欄所示之沒收。應執行有期徒刑壹年肆月，如易科罰金，以
新臺幣壹仟元折算壹日。
　　事　實
一、呂建緯前因施用毒品案件，經臺灣臺北地方法院以109年度
    毒聲字第202號裁定送觀察、勒戒後，認有繼續施用毒品之
    傾向，復經同法院以110年度毒聲字第201號裁定令入戒治處
    所施以強制戒治，呂建緯抗告後，經臺灣高等法院認其無繼
    續施用毒品之傾向，以110年度毒抗字第512號撤銷原裁定並
    駁回檢察官之聲請確定，於民國110年4月2日釋放出所，並
    由臺灣臺北地方檢察署檢察官以110年度戒毒偵字第6號為不
    起訴處分確定。詎仍未戒除毒癮，復基於施用第二級毒品之
    犯意，分別為下列犯行：
　㈠於110年5月24日某時許，在新北市○○區○○街00巷00號2樓居處
    內，以將甲基安非他命置入吸食器內以火燒烤產生煙霧後吸
    食之方式，施用第二級毒品甲基安非他命1次。嗣因其為毒
    品列管人口，於翌（25）日9時50分許自行至臺北市政府警
    察局中正第二分局南海路派出所接受採尿，呂建緯在有偵查
    犯罪職權之警員發覺其犯罪前，坦承有上開施用甲基安非他
    命之犯行，其尿液檢體嗣經送驗結果，呈安非他命、甲基安
    非他命陽性反應，而查悉上情。
　㈡於110年7月7日9時許，在新北市三重區三和路4段216巷公廁
    內，以將甲基安非他命置入玻璃球吸食器內以火燒烤產生煙
    霧後吸食之方式，施用第二級毒品甲基安非他命1次。嗣於
    同日21時30分許，因另涉竊盜案件，為警在新北市三重區三
    和路4段218巷16號前查獲，經警附帶搜索，當場扣得其所有
    供施用毒品所用之玻璃球吸食器1組。嗣經警採集其尿液檢
    體送驗結果，呈安非他命、甲基安非他命陽性反應，而查悉
    上情。
　㈢於110年7月13日6時許，在臺北市○○區○○○路000號住處內，以
    將甲基安非他命置入玻璃球吸食器內以火燒烤產生煙霧後吸
    食之方式，施用第二級毒品甲基安非他命1次。嗣於同日11
    時35分許，在新北市三重區正義北路與雙園街口，因形跡可
    疑為警盤查，呂建緯在有偵查犯罪職權之警員發覺其犯罪前
    ，主動交出其所有供施用毒品所用之玻璃球吸食器1組予警
    方扣案，並坦承有上開施用甲基安非他命之犯行，其尿液檢
    體嗣經送驗結果，呈安非他命、甲基安非他命陽性反應，而
    查悉上情。
　㈣於110年8月8日20、21時許，在新北市三重區車路頭街永盛公
    園內，以將甲基安非他命置入玻璃球吸食器內以火燒烤產生
    煙霧後吸食之方式，施用第二級毒品甲基安非他命1次。嗣
    於同日23時5分許，在新北市三重區三和路4段111之1號前，
    因形跡可疑為警盤查，呂建緯在有偵查犯罪職權之警員發覺
    其犯罪前，主動交出其所有供施用毒品所用之玻璃球吸食器
    1組予警方扣案，並坦承有上開施用甲基安非他命之犯行，
    其尿液檢體嗣經送驗結果，呈安非他命、甲基安非他命陽性
    反應，而查悉上情。
　㈤於110年8月10日18時許，在臺北市○○區○○○路000號住處內，
    以將甲基安非他命置入玻璃球內以火燒烤產生煙霧後吸食之
    方式，施用第二級毒品甲基安非他命1次。嗣於同日19時25
    分許，在新北市三重區三和路4段218巷口前，因形跡可疑為
    警盤查，當場扣得毒品夾鍊袋1個（送驗後檢出第一級毒品
    海洛因成分，其所涉持有第一級毒品罪嫌由檢察官另案偵辦
    中）。嗣經警採集其尿液檢體送驗結果，呈安非他命、甲基
    安非他命陽性反應，而查悉上情。
　㈥於110年8月27日3時許，在新北市三重區溪尾街碧華公園內，
    以將甲基安非他命置入玻璃球吸食器內以火燒烤產生煙霧後
    吸食之方式，施用第二級毒品甲基安非他命1次。嗣於同日4
    時50分許，在新北市三重區溪尾街與溪尾街196巷口前，因
    形跡可疑為警盤查，呂建緯在有偵查犯罪職權之警員發覺其
    犯罪前，主動交出其持有之甲基安非他命1包（淨重0.017公
    克，驗餘淨重0.013公克）、玻璃球吸食器1組，並坦承有上
    開施用甲基安非他命之犯行，其尿液檢體嗣經送驗結果，呈
    安非他命、甲基安非他命陽性反應，而查悉上情。
二、案經臺北市政府警察局中正第二分局、新北市政府警察局海
    山分局、三重分局報告臺灣新北地方檢察署檢察官偵查起訴
    。
　　理　由
一、按除被告所犯為死刑、無期徒刑、最輕本刑為3年以上有期
    徒刑之罪或高等法院管轄第一審案件者外，於第一次審判期
    日前之準備程序進行中，被告先就被訴事實為有罪之陳述時
    ，審判長得告知被告簡式審判程序之旨，並聽取當事人、代
    理人、辯護人及輔佐人之意見後，裁定進行簡式審判程序，
    刑事訴訟法第273條之1第1項定有明文。經核本件被告所犯
    係死刑、無期徒刑、最輕本刑為3年以上有期徒刑以外之罪
    ，其於準備程序中就被訴之事實為有罪陳述，經法官告知簡
    式審判程序之旨，並聽取公訴人及被告之意見後，本院爰依
    首揭規定，裁定改依簡式審判程序進行審理，合先敘明。
二、上揭犯罪事實，業據被告呂建緯分別於警詢、偵查及本院審
    理時均坦承不諱，復有台灣尖端先進生技醫藥股份有限公司
    110年7月9日出具之濫用藥物檢驗報告（尿液檢體編號：Z00
    0000000000號）、應受尿液採驗人尿液檢體採集送驗記錄、
    列管人口基本資料查詢表、勘察採證同意書各1份（事實欄
    一、㈠部分，見110年度毒偵字第6162號偵查卷【下稱偵一卷
    】第13頁、第19頁、第21頁、第23頁）；新北市政府警察局
    海山分局搜索扣押筆錄、扣押物品目錄表各1份、查獲現場
    暨扣案物品照片共3張、新北市政府警察局海山分局尿液檢
    體採證同意書、新北市政府警察局受採集尿液檢體人姓名及
    檢體編號對照表、台灣檢驗科技股份有限公司110年7月27日
    出具之濫用藥物檢驗報告（尿液檢體編號：B0000000號）各
    1份（事實欄一、㈡部分，見110年度毒偵字第6212號偵查卷
    【下稱偵二卷】第21頁至第25頁、第37頁至第38頁、第39頁
    、第41頁、第43頁）；新北市政府警察局三重分局扣押筆錄
    、扣押物品目錄表各1份、查獲現場暨扣案物品照片共2張、
    新北市政府警察局受採集尿液檢體人姓名及檢體編號對照表
    、台灣檢驗科技股份有限公司濫用藥物實驗室（台北）110
    年7月27日出具之濫用藥物檢驗報告（尿液檢體編號：C0000
    000號）、台灣尖端先進生技醫藥股份有限公司毒品原物鑑
    定實驗室110年7月29日出具之毒品證物鑑定分析報告各1份
    （事實欄一、㈢部分，見110年度毒偵字第5326號偵查卷【下
    稱偵三卷】第23頁至第27頁、第31頁、第35頁、第93頁、第
    95頁）；新北市政府警察局三重分局扣押筆錄、扣押物品目
    錄表、勘察採證同意書、新北市政府警察局受採集尿液檢體
    人姓名及檢體編號對照表各1份、查獲現場暨扣案物品照片
    共3張、台灣檢驗科技股份有限公司濫用藥物實驗室（台北
    ）110年8月23日出具之濫用藥物檢驗報告（尿液檢體編號：
    C0000000號）、台灣尖端先進生技醫藥股份有限公司毒品原
    物鑑定實驗室110年9月14日出具之毒品證物鑑定分析報告各
    1份（事實欄一、㈣部分，見110年度毒偵字第6019號偵查卷
    【下稱偵四卷】第23頁至第27頁、第33頁、第35頁、第37頁
    至第39頁、第93頁、第97頁）；新北市政府警察局三重分局
    扣押筆錄、扣押物品目錄表、新北市政府警察局受採集尿液
    檢體人姓名及檢體編號對照表、勘察採證同意書、台灣檢驗
    科技股份有限公司濫用藥物實驗室（台北）110年8月23日出
    具之濫用藥物檢驗報告（尿液檢體編號：C0000000號）各1
    份（事實欄一、㈤部分，見110年度毒偵字第5867號偵查卷【
    下稱偵五卷】第27頁至第31頁、第41頁、第43頁、第95頁）
    ；新北市政府警察局三重分局搜索扣押筆錄、扣押物品目錄
    表、自願受搜索同意書各1份、查獲現場暨扣案物品照片共4
    張、勘察採證同意書、新北市政府警察局查獲毒品案件尿液
    檢體監管紀錄表、台灣尖端先進生技醫藥股份有限公司毒品
    原物鑑定實驗室110年10月7日出具之毒品證物鑑定分析報告
    、台灣檢驗科技股份有限公司濫用藥物實驗室（台北）110
    年9月10日出具之濫用藥物檢驗報告（尿液檢體編號：C0000
    000號）各1份（事實欄一、㈥部分，見110年度毒偵字第6276
    號偵查卷【下稱偵六卷】第25頁至第29頁、第33頁、第37頁
    至第38頁、第41頁、第45頁、第101頁、第105頁）附卷可稽
    ，並有事實欄一、㈡、㈢、㈣、㈥所示之玻璃球吸食器各1組（
    共4組）、事實欄一、㈥所示甲基安非他命1包扣案可資佐證
    ，足徵被告前開自白與事實相符，堪以採信。又被告前有事
    實欄所載因施用毒品案件經觀察、勒戒執行完畢之情形，有
    臺灣高等法院被告前案紀錄表在卷可參，其再犯本案6次施
    用第二級毒品犯行，顯皆係在觀察、勒戒執行完畢釋放後3
    年內再犯，自應依法追訴處罰。本案事證明確，被告犯行均
    堪認定，應依法論科。
三、論罪科刑：
　㈠核被告如事實欄一、㈠至㈥所為，均係犯毒品危害防制條例第1
    0條第2項之施用第二級毒品罪。被告於事實欄一、㈠至㈥所述
    時、地施用前持有甲基安非他命之低度行為，應為其施用甲
    基安非他命之高度行為所吸收，均不另論罪。
　㈡被告所犯上開6次施用第二級毒品犯行，犯意各別，行為互殊
    ，應予分論併罰。
　㈢被告前①因施用毒品案件，經本院以105年度審簡字第142號判
    處有期徒刑6月確定；②因施用毒品案件，經本院以105年度
    簡字第777號判處有期徒刑6月確定；③因施用毒品案件，經
    臺灣臺北地方法院以104年度簡字第3141號判處有期徒刑5月
    確定；④因施用毒品案件，經同法院以105年度審簡字第559
    號判處有期徒刑6月（共2罪）確定；⑤因施用毒品案件，經
    同法院以105年度審簡字第711號判處有期徒刑5月確定；⑥因
    竊盜案件，經同法院以105年度審簡字第425號判處有期徒刑
    4月確定；⑦因竊盜案件，經同法院以105年度簡字第375號判
    處有期徒刑5月確定，上開①至⑦案之罪刑嗣經同法院以105年
    度聲字第1864號裁定應執行有期徒刑2年7月確定；⑧因竊盜
    案件，經臺灣士林地方法院以105年度審易字第915號判處有
    期徒刑5月（共3罪）確定；⑨因施用毒品案件，經臺灣臺北
    地方法院以105年度審簡字第1061號判處有期徒刑6月（共2
    罪）確定，上開⑧⑨案之罪刑嗣經同法院以105年度聲字第199
    5號裁定應執行有期徒刑1年9月確定，經與前開應執行刑之
    有期徒刑2年7月接續執行，於109年7月3日執行完畢等情，
    有臺灣高等法院被告前案紀錄表1份在卷可佐，其於徒刑執
    行完畢後5年之內，故意再犯本案有期徒刑以上之各罪，均
    為累犯，各應依刑法第47條第1項之規定加重其刑。又本案
    依被告之犯罪情節及其素行綜合以觀（見前開被告前案紀錄
    表），並無應予量處最低法定本刑之情形，則依累犯規定加
    重其刑，尚不至於發生罪刑不相當之情形，而與司法院釋字
    第775號解釋意旨無違，附此敘明。
　㈣按刑法第62條所謂「發覺」，固非以有偵查犯罪權之機關或
    人員確知其人犯罪無誤為必要，而於對其發生嫌疑時，即得
    謂為已發覺；但此項對犯人之嫌疑，仍須有確切之根據得為
    合理之可疑者，始足當之，若單純主觀上之懷疑，要不得謂
    已發生嫌疑（最高法院72年台上字第641號判決意旨參照）
    。查被告如事實欄一、㈠所示犯行為警查獲之緣由，係因其
    為毒品列管人口，自行到所接受採尿，並於警詢時主動坦承
    有施用甲基安非他命之犯行（見偵一卷第10頁）；如事實欄
    一、㈢、㈣、㈥所示犯行，則均係因其形跡可疑遭警盤查，旋
    即主動交出供施用毒品所用之玻璃球吸食器或剩餘之甲基安
    非他命予警方扣案，並皆於警詢時主動坦承有施用甲基安非
    他命之犯行（見偵三卷第16頁、偵四卷第17頁、偵六卷第18
    頁），足見被告於事實欄一、㈠、㈢、㈣、㈥所示時、地為警查
    獲時，並無任何證據可合理懷疑被告涉有施用毒品犯行，是
    被告如事實欄一、㈠、㈢、㈣、㈥所示施用第二級毒品犯行應均
    合於自首之要件，爰均依刑法第62條前段之規定減輕其刑，
    並均先加後減之。
　㈤爰審酌被告曾因施用毒品犯行經戒毒處遇，詎仍漠視法令禁
    制，再次施用甲基安非他命，所為應予非難，惟兼衡其施用
    毒品所生危害，實以自戕身心健康為主，對於他人生命、身
    體、財產等法益，尚無明顯而重大之實害，暨其犯罪後坦認
    犯行之態度，及高中肄業之智識程度，自陳入監前在工地工
    作、未婚、須撫養阿姨及奶奶、經濟狀況勉持之生活情形（
    見被告個人戶籍資料、本院卷第118頁）等一切情狀，分別
    量處如附表「罪名及宣告刑」欄所示之刑，並均諭知易科罰
    金之折算標準，另定其應執行如主文所示之刑及諭知易科罰
    金之折算標準。
四、沒收：　　
　㈠扣案之玻璃球吸食器共4組（部分吸食器業經鑑驗機關以乙醇
    溶液沖洗，且依卷內證據資料尚無從認定該等扣案物內仍存
    有甲基安非他命成分），均為被告所有，供其犯事實欄一、
    ㈡、㈢、㈣、㈥所示施用毒品所用之物，業據被告陳明在卷（見
    偵二卷第9頁、偵三卷第15頁、偵四卷第15頁、偵六卷第17
    頁至第18頁），自均應依刑法第38條第2項之規定宣告沒收
    。
　㈡扣案之甲基安非他命1包（驗餘淨重0.013公克），為被告如
    事實欄一、㈥所示為警查獲施用剩餘之第二級毒品，不問屬
    於犯人與否，應依毒品危害防制條例第18條第1項前段之規
    定，沒收銷燬之。另包裝上開第二級毒品之外包裝袋，因其
    上殘留之毒品難以析離，且無析離之實益與必要，應視同毒
    品，併予沒收銷燬。
　㈢至被告於事實欄一、㈤所示時、地為警扣案含有海洛因成分之
    夾鍊袋1個，與被告上開施用第二級毒品犯行無關，被告所
    涉持有第一級毒品犯嫌現由檢察官另案偵辦中，自無從於本
    案併予宣告沒收，附此說明。
據上論斷，應依刑事訴訟法第273條之1第1項、第299條第1項前
段，判決如主文。
本案經檢察官黃育仁提起公訴，檢察官林亭妤到庭執行職務。
中　　華　　民　　國　 111　　年　　 3　　月　　25　　日
　　　　　　　　　刑事第二十三庭　法　官　藍海凝
上列正本證明與原本無異。
如不服本判決，應於判決送達後20日內敘明上訴理由，向本院提
出上訴狀 (應附繕本) ，上訴於臺灣高等法院。其未敘述上訴理
由者，應於上訴期間屆滿後20日內向本院補提理由書「切勿逕送
上級法院」。
　　　　　　　　　　　　　　　　　書記官　羅婉嘉
中　　華　　民　　國　 111　　年　　 3　　月　　25　　日
附錄本案論罪科刑法條全文：
毒品危害防制條例第10條
施用第一級毒品者，處6月以上5年以下有期徒刑。
施用第二級毒品者，處3年以下有期徒刑。
附表：
編號 犯罪事實 罪名及宣告刑 沒收  1 事實欄一、㈠部分 （即起訴書犯罪事實欄一、㈣部分） 呂建緯施用第二級毒品，累犯，處有期徒刑肆月，如易科罰金，以新臺幣壹仟元折算壹日。 無。  2 事實欄一、㈡部分 （即起訴書犯罪事實欄一、㈤部分） 呂建緯施用第二級毒品，累犯，處有期徒刑伍月，如易科罰金，以新臺幣壹仟元折算壹日。 扣案之玻璃球吸食器壹組沒收。  3 事實欄一、㈢部分 （即起訴書犯罪事實欄一、㈠部分） 呂建緯施用第二級毒品，累犯，處有期徒刑肆月，如易科罰金，以新臺幣壹仟元折算壹日。 扣案之玻璃球吸食器壹組沒收。  4 事實欄一、㈣部分 （即起訴書犯罪事實欄一、㈢部分） 呂建緯施用第二級毒品，累犯，處有期徒刑肆月，如易科罰金，以新臺幣壹仟元折算壹日。 扣案之玻璃球吸食器壹組沒收。  5 事實欄一、㈤部分 （即起訴書犯罪事實欄一、㈡部分） 呂建緯施用第二級毒品，累犯，處有期徒刑伍月，如易科罰金，以新臺幣壹仟元折算壹日。 無。  6 事實欄一、㈥部分 （即起訴書犯罪事實欄一、㈥部分） 呂建緯施用第二級毒品，累犯，處有期徒刑肆月，如易科罰金，以新臺幣壹仟元折算壹日。 扣案之第二級毒品甲基安非他命壹包（驗餘淨重零點零壹參公克）及其外包裝袋壹個均沒收銷燬之，扣案之玻璃球吸食器壹組沒收。